【裁判字號】    89,易,1392
【裁判日期】    890731
【裁判案由】    毒品危害防制條例
【裁判全文】
臺灣高雄地方法院刑事判決                        八十九年度易字第一三九二號
    公  訴  人  臺灣高雄地方法院檢察署檢察官
    被      告  辛○○
    選任辯護人  陳妙泉
右列被告因違反毒品危害防制條例案件，經檢察官提起公訴（八十八年度偵字第二四
六九八號），本院判決如左：
    主  文
辛○○持有第二級毒品，處有期徒刑參月，如易科罰金，以參佰元折算壹日。
扣案第二級毒品安非他命壹小包（驗前毛重零點陸捌公克，驗後毛重零點陸參公克）
，沒收銷燬之。
    事  實
一、辛○○於民國八十八年十月四日非法持有第二級毒品安非他命一小包（驗前毛重
    零點六八公克，驗後毛重零點六三公克），並將之藏放於其所騎用之ＹＸＡ－０
    七六號機車前面置物籃內之安全帽之軟墊與帽殼之夾層內，嗣於同日下午十時許
    ，在高雄市新興區○○○路一八三巷一號，於上述機車之置物籃內之安全帽之夾
    層，為警當場查獲，並扣得該第二級毒品安非他命一小包（驗前毛重零點六八公
    克，驗後毛重零點六三公克）。
二、案經高雄市政府警察局新興分局報請台灣高雄地方法院檢察署檢察官偵查起訴。
    理  由
一、訊據被告辛○○矢口否認有何非法持有第二級毒品安非他命之犯行，辯稱：伊未
    吸用安非他命，且伊尿液並未檢出安非他命之陽性反應；扣案之安非他命係在伊
    所騎機車前方置物籃之黑色安全帽內查獲，惟該安全帽並非伊所有，伊平時所戴
    之安全帽係粉紅色；伊有遭警察刑求云云。經查：被告之尿液經送請高雄市凱旋
    醫院鑑定結果，固未檢出有甲基安非他命之陽性反應，此有該院煙毒尿液檢驗成
    績書一紙附卷可稽。然證人庚○○於本院調查程序中結證稱：「（查獲之安全帽
    顏色？）．．．是半罩式。顏色應是深色．．．」、「（是否確定查獲到毒品的
    安全帽不是扣案之安全帽（粉紅色）？）是。查獲當場被告有承認查獲毒品的安
    全帽是他的。」（見本院八十九年六月七日訊問筆錄）等語；證人戊○○、己○
    ○、丁○○於本院調查程序中結證稱：「（本件由你三人共同查獲？）是。在安
    全帽內軟墊中查獲安毒。安全帽當時置於機車前籃子內，該安全帽應該是深色。
    」、「（被告當時有無否認安全帽是他的？）他沒有否認安全帽是他的。」、「
    （提示扣案安全帽，是否這一頂？）不是。」、「（被告當場有無承認安全帽是
    他的？）他承認安全帽是他的。但不承認安非他命是他的。」等語（見本院六月
    二十六日訊問筆錄）。又被告亦於本院調查程序中自承：「我當時是逼不得已才
    承認安全帽是我的。」等語（見本院六月七日訊問筆錄），另核以被告於警訊、
    偵查中均未爭執查獲當場該黑色之安全帽並非其所有，此有該警訊、偵查筆錄在
    卷可查，是應認被告於為警當場查獲時，已承認該安全帽為其所有，且因其未爭
    執之，以致警員於制作警訊筆錄未將此被告於本院審理中始為之重要辯詞記載於
    筆錄上。證人乙○○、丙○○、甲○○雖經被告聲請傳喚到庭，均一致證稱被告
    平時所戴之安全帽係粉紅色等語，惟該等證人於被告為警查獲時，均未在現場，
    渠等證言僅能證明被告所戴安全帽之平時顏色，至於被告為警當場所查獲之安全
    帽是何顏色，因渠等均未親至現場見聞，自難以渠等之證言作有利被告之事實認
    定。末查，被告雖於本院審理中供稱其於警訊中之陳述並非出於自由意志云云，
    惟被告於八十八年十月五日經內勤檢察官偵訊時，並未提及遭刑求乙節，此有該
    偵查筆錄在卷可稽，若被告於警訊中之陳述真係遭刑求所致，則其於經移送內勤
    檢察官偵訊時，因時間相距未久，印象自必深刻，自應於內勤檢察官偵訊時表明
    ，況其於本院調查程序中多次均未提及遭警刑求一事，嗣於本院最後一次進行調
    查程序始提及，惟亦未能提出任何證據足佐其有受刑求之事實，是被告所為之刑
    求抗辯，不足採信。此外，扣案之晶體，經送請高雄醫學院附設中和紀念醫院鑑
    驗結果，呈甲基安非他命之陽性反應，此有該院ＰＢ九０００七八號檢驗報告單
    一紙附卷可稽。綜上所述，被告所辯，顯係事後卸責之詞，殊無可採。本件事證
    明確，被告犯行洵堪認定。
二、核被告所為，係犯毒品危害條例第十一條第二項持有第二級毒品之罪。爰審酌被
    告犯罪之動機、目的、手段，犯後猶狡飾犯行，態度不佳等一切情狀，量處如主
    文之刑，並諭知易科罰金之折算標準，以資懲儆。扣案第二級毒品安非他命一小
    包（驗前毛重零點六八公克，驗後毛重零點六三公克）係毒品，依法宣告沒收銷
    燬之。
據上論斷，應依刑事訴訟法第二百九十九條第一項前段，毒品危害防制條例第十一條
第二項、第十八條第一項前段，刑法第十一條、第四十一條，罰金罰鍰提高標準條例
第二條，判決如主文。
本案經檢察官楊婉莉到庭執行職務。
中    華    民    國     八十九     年      七      月      三十一      日
                                  臺灣高雄地方法院刑事第七庭
                                      法  官  何  悅  芳
右正本證明與原本無異。
如不服本判決，應於判決送達後十日內，向本院提出上訴狀。
                                      書記官  吳  良  美
中    華    民    國     八十九     年      八      月        二        日
附錄本案論罪科刑法條：
毒品危害防制條例第十一條第二項：
持有第二級毒品者，處二年以下有期徒刑、拘役或新台幣三萬元以下罰金。


司法院資訊處製作；財團法人民間司法改革基金會備份。
